【裁判字號】    90,上訴,31
【裁判日期】    891018
【裁判案由】    違反毒品危害防制條例
【裁判全文】
臺灣高等法院高雄分院刑事判決                        九十年度上訴字第三一號
    上訴人即被告  乙○○
右上訴人因違反毒品危害防制條例案件，不服臺灣屏東地方法院八十九年度易字第一
二三五號中華民國八十九年十月十八日第一審判決（起訴案號：臺灣屏東地方法院檢
察署八十九年度偵字第四三０八號），提起上訴，本院判決如左：
    主  文
原判決關於施用第二級毒品部分撤銷。
乙○○連續施用第二級毒品，處有期徒刑捌月。
其他上訴駁回。
本判決第二項撤銷改判部分與上訴駁回之所處有期徒刑柒月部分，應執行有期徒刑壹
年壹月。扣案之第一級毒品海洛因毛重零點零捌甲克沒收銷燬之。
    事  實
一、乙○○前因施用毒品案件，經強制戒治期滿後，由台灣高雄地方法院檢察署檢察
    官，於民國八十九年二月二十三日以八十九年度戒毒偵字第一三八號為不起訴處
    分確定。詎仍未知警惕，復又於不起訴處分確定後五年內，復基於施用第二級毒
    品安非他命之概括犯意，於八十九年五月下旬某日，及同年七月二十五日下午三
    時許回溯四十八小時內之某時，在屏東縣潮州鎮某果園內等地，各施用安非他命
    一次。並另基於施用第一級毒品之犯意，於同年七月二十五日下午三時許回溯四
    十八小時內之某時，在前揭處所，施用第一級毒品海洛因一次。嗣為警於八十九
    年七月二十五日下午一時二十分許，在屏東縣內埔鄉○○村○○路一七四號前查
    獲，並扣得第一級毒品海洛因（毛重）○．○八甲克。
二、案經屏東縣警察局內埔分局報請台灣屏東地方法院檢察署檢察官偵查起訴。
    理  由
一、被告乙○○經合法傳喚，無正當理由未到庭，惟右揭事實業據其於原審法院審理
    時坦承不諱，且被告於查獲時所採尿液經送驗鑑定結果，確呈甲基安非他命及嗎
    啡陽性反應，有屏東縣衛生局煙毒及麻醉藥品類委託檢驗結果通知書一紙在卷足
    憑，此外，復有如事實欄所示之毒品扣案可稽（扣案之物確為海洛因，有法務部
    調查局鑑定通知書一份附於本院卷可參），足認被告自白與事實相符。又被告前
    因施用毒品案件，於強制戒治期滿後，由台灣高雄地方法院檢察署檢察官於八十
    九年二月二十三日以八十九年度戒毒偵字第一三八號不起訴處分確定，亦有該不
    起訴處分書乙份在卷可佐。是本件事證已臻明確，被告犯行洵堪認定，應依法論
    科。
二、核被告所為，係犯毒品危害防制條例第十條第一項之施用第一級毒品罪、第二項
    之施用第二級毒品罪。其持有第一級、第二級毒品之行為分別為施用第一級、第
    二級毒品之犯行所吸收，不另論罪。而所犯施用第一級毒品罪與施用第二級毒品
    罪，犯意各別，罪名不同，應分論併罰。又被告先後施用第二級毒品安非他命之
    行為，時間緊接，所為犯罪構成要件相同，顯係基於概括犯意反覆為之，為連續
    犯，應依刑法第五十六條之規定，以一罪論，並加重其刑。
三、原審就被告施用第二級毒品犯行部分，予以諭罪科刑，固非無見，惟查扣案之安
    非他命係與被告一同為警查獲之夏偉松所有，此業經被告一再陳明在卷，並有原
    審法院八十九年度易字第一一九六號刑事判決可參，且被告並未持有該安非他命
    ，原審就該部分予以宣告沒收，顯有未洽。被告上訴理由，雖未指摘及此，惟原
    判決關於此部分既有可議之處，應由本院予以撤銷改判。茲審酌被告犯罪之動機
    、目的、前已有施用毒品之犯行，經強制戒治後，仍無法戒除毒癮而又再度施用
    ，顯見前次強制戒治尚不足以強化其戒毒之意志力，及其於原審法院審理中坦承
    犯行，態度良好等一切情狀，爰量處如主文所示之刑。
四、原審就被告施用第一級毒品部分，適用毒品危害防制條例第十條第一項、第十八
    條第一項規定，並茲審酌被告犯罪之動機、目的、前已有施用毒品之犯行，經強
    制戒治後，仍無法戒除毒癮而又再度施用，顯見前次強制戒治尚不足以強化其戒
    毒之意志力，及其於原審法院審理中坦承犯行，態度良好等一切情狀，量處有期
    徒刑七月，並敘明扣案之第一級毒品海洛因毛重○．○八甲克，為查獲之毒品，
    應依毒品危害防制條例第十八條第一項，沒收銷燬之。經核其認事用法俱無不合
    ，量刑亦稱妥適，被告上訴意旨未敘明上訴理由，空言指摘原判決不當，並無可
    取，為無理由，應予駁回，並與前開撤銷改判部分定其應執行刑為有期徒刑一年
    一月。
五、被告經合法傳喚，無正當理由不到庭，爰不待其陳述逕行判決。
據上論結，應依刑事訴訟法第三百七十一條、第三百六十八條、第三百六十九條第一
項前段、第三百六十四條、第二百九十九條第一項前段，毒品危害防制條例第十條第
二項，刑法第十一條前段、第五十六條、第五十一條第五款，判決如主文。
本案經檢察官陳惠珠到庭執行職務。
中    華    民    國      九十      年 四       月       四       日
                              臺灣高等法院高雄分院刑事第七庭
                                  審判長法官  王光照
                                        法官  黃壽燕
                                        法官  黃仁松
右正本證明與原本無異。
本判決施用第一級毒品部分，如不服本判決，應於判決送達後十日內向本院提出上訴
狀，其未述理由者並應於提出上訴狀後十日內向本院補提理由書（應附繕本)。
施用第二級毒品部分不得上訴。
                                      書記官  郭蘭蕙
中    華    民    國      九十      年       四       月       六       日
附錄：本判決論罪科刑法條：
毒品危害防制條例第十條
施用第一級毒品者，處六月以上五年以下有期徒刑。
施用第二級毒品者，處三年以下有期徒刑。
                                                                  Ａ


司法院資訊處製作；財團法人民間司法改革基金會備份。
